# 母公司未实缴出资少数股东实缴出资合并层面处理

提问人：silhouette1866 时间：2021-10-27 12:33:04
请教，母公司A公司存在控股子公司B，持股比例60%（章程约定表决权比例60%），未实缴。但B的少数股东（持股40%）实缴了出资，B公司账面确认了对应的实收资本 7000 万元，期末B公司未分配利润为-6000万元，不存在资本公积。在上述情况下，A公司期末合并报表层面，因A公司无长期股权投资，如何确认对子公司B的净资产抵消分录？

回答人：chenyiwei
基于被投资公司章程约定按认缴比例行使表决权，且被投资企业目前亏损，故基于谨慎考虑和合理推断，可以认为期末B公司的净资产 1000 万元中，归属母公司的份额是-6000 _60%=-3600_ ，其余 _4600_ （ _=7000-6000_ 40%）为少数股东权益。
抵销分录：
1 、借：实收资本 7000 ，贷：少数股东权益 7000
2 、借：少数股东权益 2400 ，贷：少数股东损益 2400 。